



KONTAKT DO MNIE







in marcin-bogucki-a96a8672

JĘZYKI

O Angielski - B1

HOBBY

- Zdrowe odżywianie, gotowanie
- Literatura informatyczna
- O Sport siłownia, siatkówka
- Filmy Star Wars

Marcin **Bogucki**

Web Designer, Front-end Developer

Wymagająca praca na stanowisku Front-end Developer, która pozwoli mi połączyć zdobytą wiedzę akademicką i umiejętności praktyczne. Chciałbym być członkiem profesjonalnego zespołu, w którym będę mógł polepszyć swoje umiejętności, poprzez zdobycie doświadczenia zawodowego, szczególnie w JS, React JS, Angular JS.



DOŚWIADCZENIE ZAWODOWE

2017-01 / dzisiaj

6 miesięcy (Gdańsk) LPP

Junior Front-end Developer

Strony Reserved, Mohito, Sinsay, Cropp, House.

2014-03 / 2016-12 2 lata 10 miesięcy

(Pruszków)

DaVinci Medical System

Web Designer

Interfejsy aplikacji internetowych, przygotowanie kodu HTML i CSS dla oprogramowania medycznego.

2013-04 / 2014-03 1 rok

1 rok (Gdańsk) Etendard Sp. zo.o.

HTML/CSS Developer

Strony WWW, sklepy internetowe i aplikacje internetowe (HTML, CSS).

2010-10 / 2013-03

2 lata 6 miesięcy (Warszawa) Grupa Wsparcia Projektów Inwestycyjnych

Web Designer

Projektowanie graficzne i tworzenie szablonów HTML i CSS.

2010-06 / 2012-09

2 lata 4 miesiące (Warszawa) **Education Media House**

HTML/CSS Developer

WebDesigner

Tworzenie elektronicznych dzienników dla szkół.

2008-09 / 2010-05 1 rok 9 miesięcy

1 rok 9 miesięcy (Warszawa) Go Studio

Tworzenie stron internetowych i sklepów internetowych



EDUKACJA

2016 o info Share Academy

Szkolenie Junior Front-end Developer

Poziom B1

2014 **Eduweb**

Responsive Web Design

2006-2007 Szkoła Policealna TEB Edukacja

Grafik komputerowy

2005-2008 • Uniwersytet Warmińsko-Mazurski w Olsztynie

Przygotowanie pedagogiczne i zdobycie kwalifikacji do

prowadzenia szkoleń informatycznych.

2003-2008 • Uniwersytet Warmińsko-Mazurski w Olsztynie Edukacja Techniczno - Informatyczna

(\) UMIEJĘTNOŚCI

Bardzo dobra znajomość:

HTML, CSS, Bootstrap, RWD, Scrum, Jira, Confluence, Bitbucket Visual Studio Code, Phtoshp, Illustrator

Dobra znajomość:

JavaScript, jQuery, Sass, Git, Webpack 2, Gulp, PhpStorm

Podstawowa znajomość:

React JS, Ecma Script 6, Magento, PHP, MySql, InDesign

Wyrażam zgodę na przetwarzanie moich danych osobowych dla potrzeb niezbędnych do realizacji procesu rekrutacji (zgodnie z Ustawą z dnia 29.08.1997 roku o Ochronie Danych Osobowych; (tekst jednolity: Dz. U. 2016 r. poz. 922).